# 新三板半年报“应收账款周转率”指标计算

提问人：HLK 时间：2016-09-02 16:33:33
看了一些新三板半年报，有些迷惑。 应收账款周转率批露：有些用的是应收账款净额（扣除坏账准备），有些用的是应收账款余额计算，分子用的都是营业收入。 请问老师： 1 、应收账款周转率，分子营业收入是否还要加上销项税额？？？因为分母应收账款是含增值税的，分子理应含量增值税，才匹配！ 2 、分母应收账款是否必须包括坏账准备？（应收账款余额） 3 、有些就是用半年的营业收入，没有换算成 1 年计算。有相关规定吗？ 谢谢！

回答人：chenyiwei
1 、比较合理的做法是在分子中加上销项税额，但实际操作中少见。请注意保持各年度计算口径的一贯性。 2 、个人理解应不扣减坏帐准备更为合适。 3 、此处计算的应收账款周转率就是针对半年度的，没有必要将收入进行全年化的调整模拟。